【裁判字號】    92,小上,98
【裁判日期】    921203
【裁判案由】    給付電信費
【裁判全文】
臺灣臺中地方法院民事裁定  九十二年度小上字第九八號
    上  訴  人  甲○○
    被  上訴人  遠傳電信股份有限公司
    法定代理人  乙○○
右當事人間請求給付電信費事件，上訴人對於中華民國九十二年十月九日本院沙鹿簡
易庭九十二年度沙小字第四三四號第一審小額民事判決，提起上訴，本院裁定如左：
    主      文
上訴駁回。
第二審訴訟費用新臺幣壹仟伍佰元由上訴人負擔。
    理      由
一、按對於小額程序之第一審裁判之上訴或抗告，非以其違背法令為理由，不得為之
    ；又上訴狀內應記載上訴理由，表明(一)原判決所違背之法令及其具體內容。(二)依
    訴訟資料可認為原判決有違背法令之具體事實。民事訴訟法第四百三十六條之二
    十四第二項、第四百三十六條之二十五分別定有明文。又所謂判決有違背法令，
    乃指判決不適用法規或適用不當，亦為同法第四百六十八條所明定，又依同法第
    四百三十六條之三十二第二項之規定，此亦為小額事件之上訴程序所準用。而以
    判決有不適用法規或適用不當為上訴理由時，其上訴狀或理由書應有具體之指摘
    ，並揭示該法規之條項或內容，若係成文法以外之法則，應揭示該法則之旨趣，
    倘為司法院解釋或最高法院之判例，則應揭示該判解之字號或其內容，如依民事
    訴訟法第四百六十九條所列第一款至第五款理由提起上訴時（第六款未準用，參
    照民事訴訟法第四百三十六條之三十二第二項規定），其上訴狀或理由書應揭示
    合於該條款之事實，上訴理由狀如未依此項方法表明者，即難認為已對原判決之
    違背法令有具體之揭示，其上訴自難認為合法，最高法院著有七十一年台上字第
    三一四號判例可資參照。次按上訴狀內未表明上訴理由者，上訴人應於提起上訴
    二十日內提出理由書於原審法院，未提出者，毋庸命其補正；上訴不合程式或已
    逾期間或法律上不應淮許者，第二審法院應以裁定駁回之；民事訴訟法第四百七
    十一條第一項、第四百四十四條第一項前段，亦有明文。且此於小額事件之上訴
    程序亦準用之，參照民事訴訟法第四百三十六條之三十二第二項之規定自明。
二、上訴意旨略以：上訴人向被上訴人之經銷商代表即訴外人蔡松霖申請門號，申請
    條件為申辦一門號即贈送一簡式手機，並附贈五個免付費門號，上訴人於接獲帳
    單時始查知每個門號需預付二年月租費，否則即予停話，且每一門號均贈送一簡
    式手機，而上訴人所應獲贈之另五支簡式手機已遭前揭被上訴人之經銷商代表蔡
    松霖等盜用，該等經銷商係被上訴人授權，對外代表被上訴人行使職權，辦理業
    務事項，竟監守自盜，上訴人多次函告被上訴人派員處理，均未回應，被上訴人
    於第一審之主張均與事實不符云云，聲明求予廢棄原判決並駁回被上訴人在第一
    審之訴。查本件上訴人雖提出前揭上訴意旨所載事由，而主張原審判決違誤云云
    ，然核其內容並未具體指出原判決所違背之法令及其具體內容、依訴訟資料可認
    為原判決有違背法令之具體事實﹔且上訴人未於提起上訴二十日內提出表明上開
    事項之上訴理由，則揆諸前揭說明，本院亦毋庸命其補正，是其上訴自屬不合法
    合法，應予駁回。
三、據上論結，本件上訴為不合法，依民事訴訟法第四百三十六條之三十二第一、二
    項、第四百四十四條第一項、第四百七十一條第一項、第九十五條、第七十八條
    、第四百三十六條之十九第一項，裁定如主文。
中      華      民      國    九十二    年     十二     月      三      日
                                臺灣臺中地方法院民事第三庭
~B審判長法官  張瑞蘭
~B法      官  李悌愷
~B法      官  許石慶
右為正本係照原本作成
本件裁定不得抗告
中      華      民      國    九十二    年     十二     月      四      日
~B法院書記官  陳惠玲


司法院資訊處製作；財團法人民間司法改革基金會備份。
